【裁判字號】    98,訴,805
【裁判日期】    981030
【裁判案由】    違反毒品危害防制條例
【裁判全文】
臺灣嘉義地方法院刑事判決               98年度訴字第805號
公  訴  人  臺灣嘉義地方法院檢察署檢察官
被      告  甲○○
                    號之7
                    （另案在嘉義監獄鹿草分監執行中）
上列被告因違反毒品危害防制條例案件，經檢察官提起公訴（九
十八年度毒偵字第一三六七號），被告於準備程序中就被訴事實
為有罪之陳述，經本院合議庭裁定由受命法官獨任進行簡式審判
程序，判決如下：
    主          文
甲○○施用第一級毒品，累犯，處有期徒刑捌月。
    犯罪事實及理由
一、犯罪事實：
    甲○○前於民國八十九年間因施用毒品案件，經法院裁定送
    勒戒處所觀察、勒戒後，認為有繼續施用毒品傾向，復經裁
    定令入戒治處所施以強制戒治，嗣因無繼續戒治必要，經法
    院裁定停止戒治，所餘戒治期間交付保護管束，嗣經法院裁
    定撤銷停止戒治，繼續執行強制戒治，於九十二年十一月二
    十八日強制戒治執行完畢釋放，於強制戒治執行完畢釋放後
    五年內，又因自九十四年二月二日起至九十四年二月七日止
    施用第一級毒品海洛因及第二級毒品安非他命案件，經本院
    以九十四年度訴字第一七四號判決分別判處有期徒刑九月及
    五月，並定應執行刑為有期徒刑一年確定，復因自九十四年
    五月四日起至九十四年八月四日止施用第一級毒品海洛因案
    件，經本院以九十四年度訴字第五三○號判決判處有期徒刑
    十月確定，再因竊盜案件，經本院以九十五年度訴字第八九
    號判決判處有期徒刑十月確定，上開施用第一級毒品海洛因
    案件（有期徒刑十月）及竊盜案件（有期徒刑十月），嗣經
    裁定減刑並定應執行刑為有期徒刑九月又十五日，如易科罰
    金，以銀元三百元折算一日確定，與上開有期徒刑一年部分
    接續執行，於九十六年七月十五日執行完畢。仍不知悔改，
    基於施用第一級毒品海洛因之犯意，於九十八年七月十一日
    上午十時許，在嘉義縣水上鄉某處田裡，以將海洛因摻入香
    菸內點火燃燒吸食煙霧之方式，施用第一級毒品海洛因一次
    。嗣於九十八年七月十四日晚上八時十分許，在其嘉義縣水
    上鄉龍德村十一指厝一五號之七住處前為警查獲，而於查獲
    當日晚上九時二十分許，得甲○○同意後，採其尿液送驗，
    其結果呈海洛因之代謝物嗎啡陽性反應，始悉上情。
二、證據：
    本件證據除引用檢察官起訴書之記載外（如附件），並補充
    「被告甲○○於本院之自白」。
三、本件係經被告甲○○於準備程序當庭表示認罪，而經本院裁
    定以簡式審判程序加以審理，則依據刑事訴訟法第二百七十
    三條之二、同法第一百五十九條第二項之規定，不適用傳聞
    法則有關限制證據能力之相關規定。
四、查被告曾有上開犯罪事實欄所載之觀察、勒戒及強制戒治執
    行紀錄，於強制戒治執行完畢釋放後五年內，又因自九十四
    年二月二日起至九十四年二月七日止施用第一級毒品海洛因
    及第二級毒品安非他命案件，經本院以九十四年度訴字第一
    七四號判決分別判處有期徒刑九月及五月，並定應執行刑為
    有期徒刑一年確定，復因自九十四年五月四日起至九十四年
    八月四日止施用第一級毒品海洛因案件，經本院以九十四年
    度訴字第五三○號判決判處有期徒刑十月確定，有臺灣高等
    法院被告前案紀錄表在卷可參，是被告於強制戒治執行完畢
    釋放後，於五年內已再犯施用毒品罪，經依法追訴處罰，縱
    其本次再度施用毒品之時間，在初犯經觀察、勒戒或強制戒
    治執行完畢釋放五年以後，已不合於「五年後再犯」之規定
    ，且因已於「五年內再犯」，顯見其再犯率甚高，原實施觀
    察、勒戒或強制戒治，已無法收其實效，即應依毒品危害防
    制條例第十條處罰，則檢察官據以向本院提起公訴，即無不
    合，附此敘明。
五、查海洛因屬毒品危害防制條例第二條第二項第一款所列之第
    一級毒品，核被告所為，係犯毒品危害防制條例第十條第一
    項之施用第一級毒品罪。被告因施用第一級毒品海洛因而持
    有海洛因之低度行為，為其施用之高度行為所吸收，不另論
    罪。又被告有上開犯罪事實欄所載之犯罪科刑及執行完畢紀
    錄，有臺灣高等法院被告前案紀錄表附卷足參，其受徒刑之
    執行完畢後，五年內故意再犯本件有期徒刑以上之罪，為累
    犯，應依刑法第四十七條第一項規定加重其刑。爰審酌被告
    前曾因施用毒品觸法，仍不知悛悔，又施用足以導致精神障
    礙、性格異常，甚至造成生命危險之毒品，戕害一己之身體
    健康，對社會治安可能之危害程度非微，惟其犯罪後尚能坦
    承犯行等一切情狀，量處如主文所示之刑。
據上論斷，應依刑事訴訟法第二百七十三條之一第一項、第二百
九十九條第一項前段、第三百十條之二、第四百五十四條第二項
，毒品危害防制條例第十條第一項，刑法第十一條前段、第四十
七條第一項，判決如主文。
本案經檢察官陳昱奉到庭執行職務。
中    華    民    國    98    年    10    月    30    日
                  刑事第三庭    法  官  鄭雅文
以上正本證明與原本無異。
如不服本判決應於判決送達後十日內向本院提出上訴書狀，並應
敘述具體理由；其未敘述上訴理由者，應於上訴期間屆滿後二十
日內向本院補提理由書（均須按他造當事人之人數附繕本）「切
勿逕送上級法院」。
中    華    民    國    98    年    10    月    30    日
                                書記官  蘇姵容
附錄論罪科刑法條：
毒品危害防制條例第十條第一項
施用第一級毒品者，處六月以上五年以下有期徒刑。


司法院資訊處製作；財團法人民間司法改革基金會備份。
